【裁判字號】    92,軍上,23
【裁判日期】    921222
【裁判案由】    違反職役
【裁判全文】
臺灣高等法院高雄分院刑事判決                      九十二年度軍上字第二三號
    上  訴  人
    即  被  告  甲○○
右上訴人因違反職役案件，不服國防部高等軍事法院高雄分院九十二年高判字第一三
二號中華民國九十二年十一月三日第一審判決（起訴案號：國防部南部地方軍事法院
檢察署九十二年平訴(二)字第四七八號），提起上訴，本院判決如左：
      主  文
上訴駁回。
      理  由
一、按被告不服高等軍事法院宣告有期徒刑之上訴者，得以判決違背法令為理由，向
    高等法院提起上訴，軍事審判法第一百八十一條第五項定有明文。是向高等法院
    提出上訴，應以原判決違背法令為理由，係屬法定要件。若上訴理由狀並未依據
    卷內訴訟資料，具體指摘原判決不適用法則或如何適用不當，或所指摘原判決違
    法情事，顯與法律規定得為向高等法院提出上訴之上訴理由之違法情形，不相適
    合時，均應認為上訴違背法律上之程式，應予駁回。
二、本件原判決維持第一審判決，認上訴人即被告甲○○係行政院海岸巡防署南部地
    區巡防局第七二岸巡大隊小門漁港安檢所一兵，於民國（下同）九十年三月二十
    日入伍，為義務役，曾於九十年間，因犯竊盜罪，經台灣高等法院台南分院判處
    有期徒刑六月，如易科罰金以三百元折算一日，於九十一年四月二十五日執行完
    畢，仍不知悔改，於九十二年七月十一日十四時許自澎湖請假離營，應於同年月
    二十一日十四時返營銷假，嗣因與同袍相處不睦及不滿單位排哨問題，竟意圖長
    期脫免職役，而逾假潛離去職役在外，迄於同月三十日十六時許，始在高雄市苓
    雅區○○○路一二一巷六弄九號其女友住處，為憲兵緝獲等情，係依憑上訴人甲
    ○○在憲兵隊、國防部南部地方軍事法院檢察署檢察官偵查中及地方軍事法院之
    自白，核與被告離去職役後，經國防部南部地方軍事法院澎湖分院檢察署發布通
    緝等情節相符，有該署九十二年七月十八日審耐字第０九二００００五五九號通
    緝書影本可憑，核上訴人甲○○所為，係犯陸海空軍刑法第三十九條第一項前段
    之罪，而上訴人甲○○前於九十年間，因犯竊盜罪，經台灣高等法院台南分院判
    處有期徒刑六月，如易科罰金以三百元折算一日，於九十一年四月二十五日執行
    完畢之事實，亦有台灣高等法院檢察署刑案紀錄簡覆表在卷可資證明，其於有期
    徒刑執行完畢後五年以再犯本罪之罪，係累犯，應依刑法第四十七之規定加重其
    刑。因認第一審法院審酌上訴人甲○○離去職役僅九日餘及遭憲兵緝獲，而論處
    上訴人意圖長期脫免職役而離去職役，累犯，處有期徒刑七月，為無不合，予以
    維持，而駁回上訴人甲○○在軍事法第二審之上訴，並就上訴人所指犯後已坦承
    犯行，原判決量處有期徒刑七月顯屬過重等情，予以指駁。經核原判決從形式上
    觀之，並無任何違背法令之處。上訴意旨仍執前詞及係經常被同袍嘲笑、排擠，
    始犯下本次犯行云云。惟原判決已就上訴人逃亡之動機於犯罪事實欄詳為敘明，
    並於理由欄內說明量刑時所審酌之因素，又係在法定刑度內科處其刑，亦無違背
    法令之情事存在，此外，上訴人並未具體指摘原判決有何違背法令，核與前開法
    律所定得向高等法院提起上訴之要件不相適合，其上訴違背法律上程式，應予駁
    回。
據上論結，應依軍事審判法第二百零六條第一項，刑事訴訟法第三百九十五條前段，
判決如主文。
中      華      民      國      九十二    年    十二    月    二十二    日
                              臺灣高等法院高雄分院刑事第四庭
                                  審判長法官  蕭權閔
                                        法官  陳啟造
                                        法官  李嘉興
右正本證明與原本無異。
不得上訴。
                                      書記官  劉博文
中    華    民    國     九十二     年      十二      月    二十四      日
                                                                        Ｆ


司法院資訊處製作；財團法人民間司法改革基金會備份。
